臺灣高雄地方法院刑事裁定　　　　　　　　95年度自字第15號
自　訴　人　丙○○
　　　　　　　　　　（現於臺灣高雄監獄執行中）
自訴代理人　鄭國安律師
　　　　　　吳麗珠律師
　　　　　　許瑜容律師
被　　　告　甲○○
上列被告因偽造文書案件，經自訴人提起自訴，本院裁定如下：
    主  文
自訴駁回。
    理  由
一、自訴意旨略以：甲○○基於偽造文書之犯意，於民國84年7
    月18日未經自訴人丙○○之同意，以不知情之方太保為其代
    理人，持自訴人遺失之身分證及印章，填具不實之市內電話
    申請書，據以表示自訴人欲將原申設人乙○○名下之門號00
    00000 、0000000 、0000000 、0000000 、0000000 等5 線
    電話，過戶到自訴人名下，並提出向中華電信股份有限公司
    行使辦理過戶事宜，嗣因甲○○以上開電話轉接至高雄市○
    ○區○○路121 巷9 號處所經營六合彩，致自訴人遭法院誤
    認為與甲○○共同經營六合彩，而判處有期徒刑3 年6 月確
    定，受有損害。
二、按法院於自訴案件第一次審判期日前訊問及調查結果，如認
    為案件有刑事訴訟法第252 條至第254 條之情形者，得以裁
    定駁回其自訴，同法第326 條第3 項定有明文。次按法律上
    一罪之案件，無論其為實質上一罪（接續犯、繼續犯、集合
    犯、結合犯、吸收犯、加重結果犯）或裁判上一罪（想像競
    合犯及刑法修正前之牽連犯、連續犯），在訴訟上均屬單一
    性案件，其刑罰權既僅一個，自不能分割為數個訴訟客體，
    縱僅就其一部分犯罪事實提起公訴或自訴，如構成犯罪，即
    與未起訴之其餘犯罪事實發生一部與全部之關係（即公訴不
    可分），法院對此單一不可分之整個犯罪事實，即應全部審
    判（即審判不可分）。而單一案件之一部犯罪事實曾經有罪
    判決確定者，其既判力自及於全部，其餘犯罪事實不受雙重
    追訴處罰（即一事不再理）。（最高法院96年度台非字第14
    3 號判決參照）
三、再按行為後法律有變更者，適用行為時之法律。但行為後之
    法律有利於行為人者，適用最有利於行為人之法律，刑法第
    2 條第1 項定有明文。次查被告行為後，刑法於95年2 月2
    日修正，95年7 月1 日生效，修正後刑法將修正前刑法第55
    條牽連犯之規定刪除，牽連犯之規定經刪除後，數行為將予
    分論併罰，而數罪併罰之結果較論以牽連犯裁判上一罪之情
    形為重。經比較新舊法結果，以行為時舊法之規定有利於被
    告，是若被告犯行成立牽連犯，自有舊法之適用，亦即仍論
    以牽連犯，合先陳明。
四、查被告前被訴與劉金生、自訴人丙○○、劉金智及劉素禎等
    人共同基於意圖營利之概括犯意聯絡，自87年6 月間某日起
    至同年12月底某日止，連續於高雄市○○區○○街12巷1 號
    、26號、同區○○路121 巷9 號、五福四路86號及三民區○
    ○街154 號等處為公眾得出入之場所，設立「福樂（XL）」
    六合彩簽賭站，並裝設電話號碼（07）0000000 、0000000
    、0000000 、0000000 、0000000 等數十線電話，供其等設
    置「核對香港政府發行每星期二、四開獎之六合彩中獎號碼
    ，俗稱港號2 星、3 星、4 星及重新編組後之特3 尾」之賭
    局，經營六合彩之犯行，經臺灣高雄地方法院檢察署檢察官
    偵查起訴，經本院88年度易字第2676號判決判處有期徒刑2
    年6 月，案經被告上訴，由臺灣高等法院高雄分院以91年度
    上易字第689 號判決上訴駁回確定等情，業據本院調取該案
    刑事卷宗核閱無誤，並有臺灣高等法院被告前案紀錄表各1
    份在卷足稽，堪可認定。
五、訊據被告固坦承有自訴人所指上開行使偽造私文書之犯行，
    惟被告於本院陳稱：本來與乙○○經營電腦補習班，上開5
    線電話本來都是乙○○以其名義申請的，嗣因景氣不好，打
    算拆夥不做了，自己打算做六合彩，因為自訴人的身分證、
    印章本來都在乙○○那裡；之所以這樣做是因為當時想做六
    合彩，又乙○○已過世，所以將原在乙○○名下的電話過到
    丙○○名下，再利用原來已經申請的指定轉接功能，用以逃
    避警方的追查等語（見本院卷第33頁），是則本件自訴事實
    所載之犯行，縱認屬實，被告係犯刑法第216 條、第210 條
    之行使偽造私文書罪，而與上開本院88年度易字第2676號有
    罪確定判決中，被告所涉犯之刑法第268 條圖利聚眾賭博罪
    間，有方法、目的之牽連關係，屬修正前刑法裁判上一罪之
    牽連犯，應從一重論以刑法第216 條、第210 條之行使偽造
    私文書罪。而本件被告所犯裁判上一罪中之行使偽造私文書
    之犯罪事實，與本院88年度易字第2676號確定之刑事判決所
    認定被告犯圖利聚眾賭博罪犯罪事實，依修正前刑法之規定
    應成立牽連犯之裁判上一罪，已如前述，依前開說明，對於
    構成一罪之行使偽造私文書罪，基於審判不可分原則，自當
    為本院88年度易字第2676號刑事確定判決既判力所及。是本
    件自訴人申告之犯罪事實，已經前案判決確定，而有刑事訴
    訟法第252 條第1 款之情形，依前開說明，本件自訴應予駁
    回，爰裁定如主文。
據上論斷，依刑事訴訟法第326 條第3 項、第252 條第1 款，裁
定如主文。
中　　華　　民　　國　　96　　年　　7 　　月　　31　　日
                  刑事第十四庭  審判長  法　官  蔡廣昇
                                        法  官  謝雨真
                                        法  官  施介元
以上正本證明與原本無異。
如不服本判決，應於判決送達後10日內，向本院提出上訴狀。
中　　華　　民　　國　　96　　年　　7 　　月　　31　　日
                                        書記官  謝群育
